【裁判字號】    98,交聲,82
【裁判日期】    980501
【裁判案由】    違反道路交通管理處罰條例
【裁判全文】
臺灣宜蘭地方法院交通事件裁定          98年度交聲字第82號
移送機關    交通部公路總局臺北區監理所宜蘭監理站
異  議  人  乙○○
上列異議人因違反道路交通管理處罰條例案件，對於原處分機關
即交通部公路總局臺北區監理所宜蘭監理站中華民國98年2月13
日所為之處分（原處分案號：宜監字第裁43-AEX095532號）聲明
異議，本院裁定如下：
    主  文
異議駁回。
    理  由
一、異議人即受處分人乙○○於民國97年12月20日21時31分許，
    為警舉發其車牌號碼562-EM號營業一般小客車，在臺北市○
    ○路11號誠品書店前「紅線路段臨停」違規。原處分機關調
    查後，認異議人「在設有禁止臨時停車標線處所臨時停車」
    之違規情節屬實，依道路交通管理處罰條例第55條第3款規
    定，裁處異議人罰鍰新臺幣300元。
二、異議意旨略以：異議人當時是在交通號誌為紅燈狀況下停等
    紅燈，並非違規臨時停車；又本件舉發違反道路交通管理事
    件通知單內並未記載異議人拒簽、拒收之理由，舉發程序為
    不合法。為此爰於法定期間內聲明異議，請求撤銷原處分等
    語。
三、按行為人有道路交通管理處罰條例之情形者，應填製舉發違
    反道路交通管理事件通知單（下簡稱通知單），並於被通知
    人欄予以勾記，當場舉發者，應填記駕駛人或行為人姓名、
    性別、出生年月日、地址、身份證統一編號及車主姓名、地
    址、車牌號碼、車輛種類。被查獲之駕駛人或行為人為受處
    分人時，應於填記通知單後將通知聯交付該駕駛人或行為人
    簽名或蓋章收受之；拒絕簽章者，仍應將通知聯交付該駕駛
    人或行為人收受，並記明其事由及交付之時間；拒絕收受者
    ，應告知其應到案時間及處所，並記明事由與告知事項，視
    為已收受，為違反道路交通管理事件統一裁罰標準及處理細
    則第11條第1項1款所明定。異議人固辯稱：本件通知單內並
    未記載異議人拒簽、拒收理由，舉發程序不合法云云。惟依
    卷附通知單所載，該通知單「收受通知聯者簽章」欄內，已
    明確記載「拒簽拒收，經詢違規人拒簽收事由，違規人未表
    示。本件已告知違規，請於5日後，98年1月4日前自行前往
    監理站查詢本案且繳款」等語，是舉發員警當時已有告知異
    議人應到案之時間、處所，並於通知單內記明告知事項以及
    違規人未表示拒簽受事由之情況，應屬明確，依違反道路交
    通管理事件統一裁罰標準及處理細則第11條第1項1款之規定
    ，應視為異議人於舉發當時已收受上開舉發通知單。異議人
    辯稱本件舉發程序不合法云云，為無理由。
四、另按汽車駕駛人，在設有禁止臨時停車標誌、標線處所臨時
    停車者，處新臺幣300元以上600元以下罰鍰，道路交通管理
    處罰條例第55條第3款定有明文。又禁止臨時停車線為紅色
    實線，用以指示禁止臨時停車路段，以劃設於道路緣石正面
    或頂面為原則，無緣石之道路得標繪於路面上，距路面邊緣
    以30公分為度，為道路交通標誌標線號誌設置規則第169條
    第1、2項所明定。經查，異議人於97年12月20日21時31分許
    ，將車牌號碼562-EM號營業一般小客車停放在臺北市○○路
    11號誠品書局前劃有禁止臨時停車線道路之路邊候客之事實
    ，業據證人即執行舉發職務之員警甲○○到庭結證：當時伊
    在臺北市○○路11號誠品書局前面高路發現562-EM號營業用
    一般小客車違規在紅線路段臨時停車，當時該車並未再行進
    中，司機坐在車上，引擎是發動的，但是車子是停止的，停
    在最外側的車道上，緊靠路邊。因在上開處所曾有許多違規
    事件，違規人均以停等紅燈為由提出異議，故伊在本件舉發
    前，有先確認該車前方路口的交通號誌是綠燈，且車流正常
    ，並無回堵的狀況，伊才舉發本件違規等語明確（見本院卷
    第19至20頁），核與其提出之採證照片2幀所載車輛停放情
    形（見本院卷第25頁），互核一致。稽諸證人甲○○本身為
    臺北市政府警察局交通大隊信義分隊警員，執行公路交通違
    規稽查工作屬其重要職務之一，就駕駛人交通違規行為之認
    定有相當的教育訓練，且於舉發本件違規前，已確認當時異
    議人行向之交通號誌為綠燈、車流正常無誤，足認可排除該
    警員誤認或誤指異議人違規臨時停車行為之可能。且參酌員
    警執行公務時，本身即受有行政懲處責任之監督，且其到庭
    具結作證，更係以刑事責任擔保其證言之真實性，本件舉發
    員警既已到庭證述如上，且與異議人並不認識，彼此間亦無
    任何嫌隙，無故意攀誣異議人之必要，其證詞可堪採信。綜
    前所述，本件警員舉發之違規事實，應足認定。異議人以其
    當時係停等紅燈云云資為辯解，並無足採。
五、綜上，異議人確有在禁止臨時停車處所停車之違規行為，應
    無疑義，其所辯不足採信。原處分機關援引道路交通管理處
    罰條例第55條第3款之規定，裁處異議人罰鍰新臺幣300元，
    於法並無不合，本件異議為無理由，應予駁回。
六、依道路交通案件處理辦法第19條，裁定如主文。
中    華    民    國    98    年    5     月    1     日
                    交通法庭  法  官  鄧晴馨
上正本證明與原本無異。
如不服本裁定，得於收受裁定正本後5日內，向本院提出抗告狀
。
                              書記官  林怡君
中    華    民    國    98    年    5     月    1     日


司法院資訊處製作；財團法人民間司法改革基金會備份。
